# Samtale på discord 19/04/2021 

## Oppmøte
* August Klevberg
* Eivind Mai
* Endre S Tønnessen
* Sondre Birkeland

## Referant
* August Klevberg

## Hva ble gjort
* Diskuterte enkelte bugs i multiplayer
* Lagt til et nytt kart
* Lagt til noen nye tiles
* Gjennomgang av issues / project board
* Diskuterte prioriteringer til innleveringen

## Arbeidsoppgaver
* Eivind ser på card UI / merge multiplayer
* Endre ser på collision logic med conveyors
* August lager et nytt dokument til innlevering

