# Samtale på discord 01/03/2021 12:00 - 14:00

## Oppmøte
* Endre S Tønnessen
* Sondre Birkeland
* Jakob Svemo
* August Klevberg
* Eivind mai



## Referant
* Sondre Eide

## Hva skjedde sist
* Utvikling på visuell fremvisning av kort. Kortlogikk stort sett ferdig, men det gjenstår en del arbeid på fremvisningen av kortene. Implementering av faser utarbeides, men ikke påbegynt.

## Hva ble gjort
* Gruppen gjennomgår kravspesifikasjoner til Deliverable 2. Gruppen blir enig om å kartlegge fremtidige arbeidsoppgaver bedre, fremfor å kun tildele de mest akutte arbeidsoppgaver. Dokumentasjon til Deliverable deloppgave 1 er ferdig, og gruppen fortsetter arbeidet på onsdag.

## Oppgaver til neste gang
* Lage brukerhistorier
* Lage UML klassediagram
