#Videomøte 03/02/2021 (12:15 - 14:00)

##Oppmøte
* Endre S Tønnessen
* Sondre Birkeland
* Jakob Svemo
* August Klevberg
* Eivind Mai

##Fraværende
* Ingen

##Referant
* Endre S Tønnessen

##Hva skjedde sist?
* Sist gang var bli-kjent møte.

## Hva ble diskutert

Diskutert arbeidsfordeling. <br>
Erfaringen til alle gruppemedlemmer ble diskutert.
* Gruppen vurderer å vektlegge parprogrammering i starten av projektet. <br>

Møter: <br>
* Hyppighet
* Lengde
* Tidspunkter


Foreløpig plan:
* Mandag kl 15:00 - 16:00
* Onsdag kl 12:15 - 14:00  
* Fredag kl 15:00 - 16:00

##Prosjektstruktur
* Laget/Organisert github-en mer.

##Kommunikasjon
* Discord
* Github Projekt Board
* Zoom

##Hva skal gjøres til neste gang
* Alle skal gå igjennom libgdx tutorial
* Spillreglene

* Endre: Forsøke å imnplementere Travis og Codacy.



