# Videomøte 03/02/2021 (12:15 - 14:00)

## Oppmøte
* Endre S Tønnessen
* Sondre Birkeland
* Jakob Svemo
* August Klevberg
* Eivind Mai

## Fraværende
* Ingen

## Referant
* Endre S Tønnessen

## Hva skjedde sist?
* 
## Hva ble diskutert
* Oblig 1, deloppgave 1.
* Oblig 1, deloppgave 3 ble gjennomgått. 
* Laget brukerhistorer med akseptansekriterer og arbeidsoppgaver ble laget.
* Begynt å svare/fylle ut ObligatoriskOppgave1.md

## Hva skal gjøres til neste gang
* Alle skal gå igjennom libgdx tutorial
* Spillreglene



