# Videomøte 08/02/2021 (12:15 - 14:00)

## Oppmøte
* Endre S Tønnessen
* Sondre Birkeland
* Jakob Svemo
* August Klevberg
* Eivind Mai

## Fraværende
* Ingen

## Referant
* Endre S Tønnessen

## Hva skjedde sist?
* Laget brukerhistorer med akseptansekritierer og Arbeidsoppgaver.
* Gikk igjennom oblig 1, oppgave 1,2,3.

## Hva ble diskutert



## Hva skal gjøres til neste gang
* Alle skal gå igjennom libgdx tutorial
* Spillreglene

* Endre: Forsøke å imnplementere Travis og Codacy.



