# Videomøte 10/02/2021 (12:15 - 14:00) (Discord)

## Oppmøte
* Endre S Tønnessen
* Sondre Birkeland
* Jakob Svemo
* August Klevberg
* Eivind Mai

## Fraværende
* Ingen

## Referant
* Endre S Tønnessen

## Hva skjedde sist?
* Fordelte arbeidsoppgaver.

## Hva ble diskutert
* Diskutert og skrevet en oppsummering/retrospektiv om gruppeprojektet til nå.
* Gått igjennom hva som fungerte bra og hva som trenger forbedring.
* Diskutert og skrevet mer brukerhistorier.

* Gått igjennom forrige møtes arbeidsoppgaver som skulle være ferdig til idag.


## Hva skal gjøres til neste gang
* Flere brukerhistorier
* Dokumentasjon for kode



